臺灣宜蘭地方法院刑事判決　　　　　　　　　　　　　九十一年度交簡上字第四號
　　公　訴　人　臺灣宜蘭地方法院檢察署檢察官
　　上　訴　人　甲○○
　　即　被　告
右列上訴人即被告因公共危險案件，不服本院宜蘭簡易庭於中華民國九十一年四月四
日所為九十一年度宜交簡字第四八號第一審判決（聲請簡易判決處刑案號：九十一年
度偵字第七四八號）提起上訴，本院管轄第二審之合議庭判決如左：
    主  文
上訴駁回。
甲○○緩刑貳年。
    事  實
一、甲○○於民國九十一年二月十九日中午十二時許，在宜蘭縣宜蘭市○○路住處與
    友人服用酒類至同日下午二時許，已酒醉而不能安全駕駛動力交通工具，竟仍於
    同日下午駕駛車牌號號ＲＤＧ—九二九號輕型機車，沿宜蘭市○○路由北往南方
    向行駛，惟於同日下午近六時許，途經宜蘭市○○路與復興路一段交岔路口時，
    與乙○○駕駛之自小客車發生相撞後，甲○○隨即經送至蘭陽民生醫院醫治，嗣
    甲○○於蘭陽民生醫院採集其血液實施酒精濃度測試結果，測得其血液中酒精濃
    度達一三三點一三ＭＧ／ＤＬ（換算成呼氣中酒精濃度約為每公升○．六七亳克
    ），始知悉上情。
二、案經宜蘭縣警察局宜蘭分局報請臺灣宜蘭地方法院檢察署檢察官偵查後聲請簡易
    判決處刑。
    理  由
一、訊據被告固坦承於九十一年二月十九日中午十二時許，與友人飲酒後，於同日下
    午駕駛車牌號碼ＲＤＧ─九二九號輕型機車，在宜蘭市○○路與復興路一段交岔
    路口發生車禍，並送至蘭陽民生醫院醫治等情不諱，惟矢口否認有因服用酒類後
    ，不能安全駕駛動力交通工具仍駕駛之犯行，並辯稱：伊係於當日中午飲酒，而
    車禍發生時係下午五時五十八分，應該沒有酒精濃度云云。然查：被告甲○○於
    九十一年二月十九日下午近六時許，在宜蘭市○○路與復興路一段交岔路口與乙
    ○○駕駛之車牌號碼ＲＤＧ─九二九號自用小客車發生車禍，業據證人乙○○於
    警訊時證述在卷，並有道路交通事故調查報告表、現場照片十五幀附卷可證。又
    被告於車禍後經送蘭陽民生醫院醫治，經採集其血液實施酒精濃度測試，其血液
    中酒精濃度為一三三點一三ＭＧ／ＤＬ（換算成呼氣中酒精濃度約為○點六七Ｍ
    Ｇ／ＤＬ），亦有卷附蘭陽民生醫院檢驗報告單一紙可憑。足證被告顯有飲酒過
    量致不能安全駕駛動力交通工具之情。本件事證明確，被告犯行詢堪認定，應依
    法論科。
二、核被告所為，係犯刑法第一百八十五條之三服用酒類不能安全駕駛而駕駛罪。原
    審據以論罪，並斟酌被告之犯罪動機、目的、手段、所生危害及犯後態度等一切
    情狀，於法定刑度內量處被告拘役四十日，並諭知易科罰金之折算標準，經核並
    無不當，上訴人空言指摘原判決不當，殊難認有理由，應予駁回。末查，被告前
    未曾受有期徒刑以上刑之宣告，有卷附臺灣高等法院被告全國前案紀錄表及臺灣
    高等法院檢察署刑案紀錄簡覆表各一件可按，其經此起訴審判，當知所警惕，信
    無再犯之虞，本院認所宣告之刑以暫不執行為適當，併諭知緩刑二年，以啟自新
    。
據上論斷，應依刑事訴訟法第四百五十五條之一第一項、第三項、第三百六十八條，
刑法第七十四條第一款判決如主文。
本案經檢察官劉憲英到庭執行職務
中      華      民      國    九十一    年      八      月    二十八    日
                                  臺灣宜蘭地方法院刑事第二庭
                                        審判長法  官  黃  永  勝
                  法  官  郭  顏  毓
                                              法  官  辜  漢  忠
右正本證明與原本無異。
如不服本判決，應於判決送達後十日內，向本院提出上訴狀。( 應附繕本 )
                                              書記官  林  秀  麗
中      華      民      國    九十一    年      八      月    二十九    日
附錄本案罪科刑法條全文：
刑法第一百八十五條之三
服用毒品、麻醉藥品、酒類或其他相類之物，不能安全駕駛動力交通工具而駕駛者，
處一年以下有期徒刑、拘役或三萬元以下罰金。
